【裁判字號】    99,訴,7
【裁判日期】    990212
【裁判案由】    毒品危害防制條例
【裁判全文】
臺灣臺東地方法院刑事判決                 99年度訴字第7號
公  訴  人  臺灣臺東地方法院檢察署檢察官
被      告  乙○○
上列被告因毒品危害防制條例案件，經檢察官提起公訴 (98年度
毒偵字第350號)，本院依簡式審判程序審理，判決如下:
    主    文
乙○○施用第一級毒品，累犯，處有期徒刑捌月。
    犯罪事實
一、乙○○前於民國92年間，因施用毒品案件，經臺灣高雄地方
    法院以92年度毒聲字第7726號裁定送觀察、勒戒後，認有繼
    續施用毒品傾向，復經臺灣高雄地方法院以93年度毒聲字第
    1201號裁定令入戒治處所施以強制戒治，於94年 2月25日停
    止戒治出所（以執行完畢論），並由臺灣高雄地方法院檢察
    署檢察官以 94年度戒毒偵字第103號為不起訴處分確定。又
    於95年間，因施用毒品案件，經臺灣高雄地方法院以95年度
    訴字第2567號判處有期徒刑 7月確定，嗣經裁定減刑為有期
    徒刑3月15日確定，並於96年7月16日縮刑期滿執行完畢在案
    。猶未能戒除毒癮，復基於施用第一級毒品海洛因之犯意，
    於99年 8月25日晚上某時，在其位於臺南縣佳里鎮佳里興53
    之46號之住處內，先將海洛因摻水混合稀釋後，以針筒注射
    方式，施用第一級毒品海洛因1次。嗣於同年月26日下午4時
    30分，因另案通緝為警在高雄市○鎮區○○路與廣東街口前
    緝獲，經其同意採集尿液送驗，迨因鑑驗結果呈嗎啡陽性反
    應，始悉上情
二、案經高雄市警察局保安警察大隊報請臺灣高雄地方法院檢察
    署檢察官呈請臺灣高等法院檢察署檢察長令轉臺灣臺東地方
    法院檢察署檢察官偵查起訴。
    理    由
一、本件被告乙○○所犯非死刑、無期徒刑、最輕本刑為 3年以
    上有期徒刑之罪，或高等法院管轄第一審案件，被告於本院
    準備程序進行中，就被訴事實為有罪之陳述，經受命法官告
    知簡式審判程序之旨，且聽取被告及公訴人之意見後，經本
    院合議庭認合於刑事訴訟法第273條之1第 1項之規定，裁定
    改由受命法官獨任進行簡式審判程序，合先敘明。
二、上揭犯罪事實，業據被告乙○○於本院準備程序及審理時坦
    承不諱（參見本院卷第22頁反面、第29至30頁），而被告為
    警查獲當日（即98年 8月26日）在警局所排尿液，經警採集
    後送高雄市立凱旋醫院以酵素免疫分析法初驗後，再以氣相
    層析質譜儀法進行確認檢驗，結果呈嗎啡（即施用海洛因之
    代謝物）陽性反應，有勘察採證同意書、保安警察大隊刑案
    移送專責組偵辦毒品危害防制條例嫌疑人尿液採證代碼表影
    本（尿液檢體編號： L專－98380號）及該醫院於98年9月10
    日出具之濫用藥物尿液檢驗報告各乙份在卷可稽（附於臺灣
    高雄地方法院檢察署98年度毒偵字第6897號卷第7頁至第8頁
    、第15頁）。綜上事證參互析之，足認被告自白與事實相符
    ，可以採信，本案事證至為明確，被告犯行堪以認定。又被
    告前因施用毒品案件，經臺灣高雄地方法院以92年度毒聲字
    第7726號裁定送觀察、勒戒後，認有繼續施用毒品傾向，復
    經臺灣高雄地方法院以93年度毒聲字第1201號裁定令入戒治
    處所施以強制戒治，於94年 2月25日停止戒治出所（以執行
    完畢論），並由臺灣高雄地方法院檢察署檢察官以94年度戒
    毒偵字第 103號為不起訴處分確定等情，有臺灣高等法院被
    告前案紀錄表在卷可憑，堪認屬實，是被告於強制戒治執行
    完畢釋放後 5年內，再犯本案施用第一級毒品犯行，核與毒
    品危害防制條例第23條第 2項所定相符，自應依法訴追處罰
    。
二、按海洛因為毒品危害防制條例第2 條第2 項第1 款所稱之第
    一級毒品。核被告乙○○所為，係犯毒品危害防制條例第10
    條第 1項之施用第一級毒品罪，其持有第一級毒品海洛因進
    而施用，持有毒品之行為為施用毒品之當然手段，不另論以
    持有毒品罪（最高法院74年度台上字第3404號判例意旨參照
    ）。又被告有如犯罪事實欄所載論罪科刑執行情形，有卷附
    臺灣高等法院被告前案紀錄表 1份可按，其受有期徒刑執行
    完畢後 5年以內再故意犯本案法定刑為有期徒刑之罪，為累
    犯，應依刑法第47條第 1項規定加重其刑。爰審酌被告前因
    施用毒品案件，經觀察、勒戒、強制戒治及法院判處罪刑確
    定後，復再施用第一級毒品，顯見其戒絕毒品之決心不堅，
    惟念其施用毒品乃戕害自己身心健康，尚未危及他人，犯後
    於本院審理中坦承犯行之態度，並其犯罪之動機、目的及國
    小肄業之智識程度等一切情狀，量處如主文所示之刑，以示
    懲儆。至於被告施用海洛因所使用之注射針筒 1支，為被告
    所有供施用海洛因所用之物，但已經被告丟棄乙情，業據被
    告陳明在卷（見本院卷第29頁），且其非屬專供施用毒品之
    器具，亦未扣案，其沒收與否對於預防犯罪及公共利益或公
    共安全之維護，並無絕對影響，為免將來執行困難，爰不另
    為沒收之諭知，附此敘明。
據上論斷，應依刑事訴訟法第273條之1第1項、第299條第 1項前
段，毒品危害防制條例第10條第1項，刑法第11條前段、第47 條
第1項，判決如主文。
本案經檢察官甲○○到庭執行職務。
中    華    民    國    99    年     2    月    12    日
                  刑事第二庭    法  官    蔡慧雯
以上正本證明與原本無異。
如不服本判決應於收受送達後10日內向本院提出上訴書狀，並應
敘述具體理由；其未敘述上訴理由者，應於上訴期間屆滿後20日
內向本院補提理由書（均須按他造當事人之人數附繕本）。「切
勿逕送上級法院」。
                                書記官    洪幸如
中    華    民    國    99    年    2     月    12    日
附錄本案論罪科刑法條全文：
毒品危害防制條例第10條
施用第一級毒品者，處6月以上5年以下有期徒刑。
施用第二級毒品者，處3年以下有期徒刑。

司法院資訊處製作；財團法人民間司法改革基金會備份。
